臺灣宜蘭地方法院刑事判決　　　　　　　 96年度訴字第543號
公　訴　人　臺灣宜蘭地方法院檢察署檢察官
被　　　告　甲○○
上列被告因毒品危害防制條例案件，經檢察官提起公訴（96年度
毒偵字第1205號），嗣於本院準備程序進行中，被告先就被訴事
實為有罪之陳述，經裁定進行簡式審判程序，本院判決如下：
    主  文
甲○○施用第一級毒品，累犯，處有期徒刑捌月。
    事  實
一、甲○○前因竊盜案件，經本院以92年度易字第174號判決判
    處有期徒刑六月、因毒品危害防制條例案件，經本院以92年
    度訴字第174號判決判處有期徒刑七月，並經本院以93年度
    聲字第106號裁定應執行有期徒刑十一月確定，甫於民國93
    年12月20日縮刑期滿而執行完畢。又甲○○前因施用毒品案
    件，經送觀察、勒戒後，認為無繼續施用毒品之傾向，而於
    91年8月9日執行完畢釋放，並經臺灣宜蘭地方法院檢察署檢
    察官於同日以91年度毒偵緝字第64、65號為不起訴處分確定
    ，復於上開觀察勒戒執行完畢釋放後五年內，因施用毒品案
    件，經本院以92年度訴字第174號判決判處有期徒刑七月確
    定。詎其猶不知悔改，明知海洛因為毒品危害防制條例第2
    條第2項第1款所規定之第一級毒品，不得擅自施用，竟仍基
    於施用第一級毒品海洛因之犯意，於96年9月7日某時，在宜
    蘭縣員山鄉、礁溪鄉○○○○道路旁之車內，以將第一級毒
    品海洛因摻水置入針筒內，再將之注射入體內之方式，施用
    第一級毒品海洛因一次。嗣經警於96年9月10日下午6時10分
    許，採集甲○○之尿液送驗後，始查悉上情。
二、案經宜蘭縣警察局礁溪分局報請臺灣宜蘭地方法院檢察署檢
    察官偵查起訴，嗣於本院準備程序進行中，被告先就被訴事
    實為有罪之陳述，經裁定進行簡式審判程序。
    理  由
一、上揭犯罪事實，業據被告甲○○於警詢及本院審理時坦承不
    諱，且其於96年9月10日下午6時10分許所採之尿液，經送檢
    驗結果，確實呈現嗎啡、可待因陽性反應之事實，亦有宜蘭
    縣警察局礁溪分局尿液檢體編號姓名對照表、慈濟大學濫用
    藥物檢驗中心檢驗總表各一件在卷可稽。又被告前因施用毒
    品案件，經送觀察、勒戒後，認為無繼續施用毒品之傾向，
    而於91年8月9日執行完畢釋放，並經臺灣宜蘭地方法院檢察
    署檢察官於同日以91年度毒偵緝字第64、65號為不起訴處分
    確定，復於上開觀察勒戒執行完畢釋放後五年內，因施用毒
    品案件，經本院以92年度訴字第174號判決判處有期徒刑七
    月確定等情，亦有上開不起訴處分書、刑事判決書、全國施
    用毒品案件紀錄表、臺灣高等法院被告前案紀錄表各一件附
    卷可佐。依此，足徵被告上開自白確與事實相符，其於觀察
    勒戒執行完畢釋放後，五年內已再犯施用毒品罪，並經判處
    罪刑確定，復又再犯本案施用第一級毒品罪之事證已臻明確
    ，其犯行堪予認定，應依法論科。
二、查海洛因為毒品危害防制條例第2條第2項第1款所規定之第
    一級毒品，不得擅自施用，且因施用毒品而執行觀察勒戒或
    強制戒治完畢釋放後，倘於五年內已再犯施用毒品，經依法
    追訴處罰，縱其第三次（或第三次以上）再度施用毒品之時
    間，在初犯經觀察勒戒或強制戒治執行完畢釋放五年以後，
    仍應依毒品危害防制條例第10條之規定處罰（參見最高法院
    95年度第7次刑事庭會議決定）。故核被告前揭施用海洛因
    之行為，係犯毒品危害防制條例第10條第1項之施用第一級
    毒品罪。其施用行為前持有第一級毒品海洛因之低度行為，
    為其施用之高度行為所吸收，不另論罪。又被告前因竊盜案
    件，經本院以92年度易字第174號判決判處有期徒刑六月、
    因毒品危害防制條例案件，經本院以92年度訴字第174號判
    決判處有期徒刑七月，並經本院以93年度聲字第106號裁定
    應執行有期徒刑十一月確定，甫於93年12月20日縮刑期滿而
    執行完畢之事實，有前揭之臺灣高等法院被告前案紀錄表可
    資參照，其於受有期徒刑之執行完畢後，五年以內故意再犯
    有期徒刑以上之本罪，為累犯，應依法加重其刑。爰審酌被
    告之素行、智識程度；犯罪之動機、目的、手段；前已因施
    用毒品之犯行，經執行觀察勒戒及有期徒刑完畢，仍不知悔
    改，復繼續沾染毒品惡習，其施用毒品行為對於自身及社會
    所造成之危害程度非輕；施用第一級毒品之犯罪態樣；犯後
    已坦承犯行，態度尚佳等一切情狀，暨檢察官、被告對於科
    刑範圍所表示之意見後，量處如主文所示之刑，以示警懲。
據上論斷，應依刑事訴訟法第273條之1第1項、第299條第1項前
段，毒品危害防制條例第10條第1項，刑法第11條前段、第47條
第1項，判決如主文。
本案經檢察官吳廣莉到庭執行職務。
中　　華　　民　　國　　96　　年　　11　　月  　21　　日
                  刑事第三庭法  官  劉家祥
以上正本證明與原本無異。
如不服本判決應於收受本判決後10日內向本院提出上訴書狀，並
應敘述具體理由。若未敘述理由者，應於上訴期間屆滿後20日內
向本院補提理由書狀(均須按他造當事人之人數附繕本)。
                            書記官  邱淑秋
中　　華　　民　　國　　96　　年　　11　　月　　26　　日
附錄本案論罪科刑法條全文：
毒品危害防制條例第10條第1項
施用第一級毒品者，處 6 月以上 5 年以下有期徒刑。
